# 请教陈版关于未实缴股权转让的处理

提问人：trickywen 时间：2016-03-18 13:59:40
本年年初A公司从非关联自然人收购B公司100%股权，收购价款 50 万，已办理工商，未支付转让款项； 年中通过增资扩股，A公司持有的B公司股权被稀释至50%，A公司大股东C持有B公司45%股权，此次增资各方只是认缴，都未实际出资到位，已办理工商 年末A公司将B公司50%股权转让给股东C,大股东C持有B公司95%的股份，转让价款约定为A公司在增资时的认缴款 1000 万，此次转让也尚未支付任何股权转让款，单于年末已办理工商变更。
请问: 1、年初时该如何确认长投，是否作为子公司合并年初至年中利润表？ 2 、年中未实缴缴，股权稀释是否可以认可，长投如何处理？ 3 、年末，股权转让价款如何确定，约定的转让定价如与B公司净资产或者评估值差异较大，该怎么确认转让价款？

回答人：chenyiwei
建议把交易背景搞清楚，尤其是对尚未实缴的出资是否已经享有表决权、收益权等，以及这些股权转让交易各自的目的和意图。另外，未实际缴纳的出资转给大股东的价款是认缴款 1000 万？该款项是否会实际支付给A，还是要以A对B完成出资为支付条件？

提问人：trickywen 时间：2016-03-19 10:19:21
第一次收购时，未支付款项，但从后期运营来看，已由A公司实际控制，取得表决权和收益权 股权转让交易的目的实际是为因B公司主营与A公司主营不符，将B公司转让，以达到A集团公司在主营业范围内的统一性。 转让款 1000 万不以A对B完成出资为支付条件,该款项实际支付给A怎么处理，不实际支付给A怎么处理？

回答人：chenyiwei
如果“转让款 1000 万不以A对B完成出资为支付条件”，也就是A不对B出资但能拿到 1000 万？如果是，则应按照实际收到的款项贷记资本公积处理。

提问人：trickywen 时间：2016-03-19 13:22:20
如果大股东C不会支付这笔转让款呢？是否按评估值确认转让定价？

回答人：chenyiwei
那么这种情况下，该交易有无商业实质？就是大股东代为承担这段时间的亏损份额？